【裁判字號】    97,訴,1891
【裁判日期】    980313
【裁判案由】    毒品危害防制條例
【裁判全文】
臺灣基隆地方法院刑事判決        97年度訴字第1891號
公  訴  人  臺灣基隆地方法院檢察署檢察官
被      告  乙○○
                    （另案於臺灣基隆監獄執行中）
上列被告因毒品危害防制條例案件，經檢察官提起公訴（97年度
毒偵字第2925號），並經本院合議庭裁定由受命法官獨任進行簡
式審判程序，判決如下：
    主      文
乙○○施用第一級毒品，累犯，處有期徒刑柒月；又施用第二級
毒品，累犯，處有期徒刑參月。應執行有期徒刑玖月。
    事實及理由
一、本件犯罪事實應補充：「乙○○於民國97年9月9日上午某時
    ，在基隆市○○路2巷18號住處，以將第二級毒品甲基安非
    他命置入玻璃球內下方以火燒烤產生煙霧吸用之方式，施用
    第二級毒品甲基安非他命1次（起訴書誤載於97年9月11日為
    警採尿前回溯96小時內某時，在不詳地點施用甲基安非他命
    ，此部分業據蒞庭檢察官當庭更正）。」、證據應補充：「
    被告於本院準備程序及審判程序之自白。」、應適用之法條
    應補充：「被告持有第一、二級毒品海洛因、甲基安非他命
    係供施用，其持有之低度行為均為施用之高度行為所吸收，
    均不另論罪。」外，餘均引用如附件檢察官起訴書之記載。
二、據上論斷，應依刑事訴訟法第273條之1第1項、第284條之1
    、第299條第1項前段、第310條之2、第454條第2項，毒品危
    害防制條例第10條第1項、第2項、第23條第2項，刑法第11
    條前段、第47條第1項、第51條第5款，判決如主文。
本案經檢察官甲○○到庭執行職務。
中    華    民    國    98    年    3    月    13   日
                  刑事第四庭法  官    何怡穎
以上正本證明與原本無異。
如不服本判決應於收受送達後10日內向本院提出上訴書狀，並應
敘述具體理由；其未敘述上訴理由者，應於上訴期間屆滿後20日
內向本院補提理由書 (均須按他造當事人之人數附繕本)「切勿
逕送上級法院」。
中    華    民    國    98    年    3    月    13   日
                            書記官    鄭梅君
附錄本案論罪科刑法條：
毒品危害防制條例第10條
施用第一級毒品者，處 6 月以上 5 年以下有期徒刑。
施用第二級毒品者，處 3 年以下有期徒刑。
附件：
臺灣基隆地方法院檢察署檢察官起訴書
                                     97年度毒偵字第2925號
     被      告  乙○○  男  39歲（民國○○年○月○日生）
                         住基隆市○○區○○路2巷18號
                         國民身分證統一編號：Ｚ000000000號
 上列被告因違反毒品危害防制條例案件，業經偵查終結，認應提
 起公訴，茲將犯罪事實及證據並所犯法條分敘如下：
         犯罪事實
 一、乙○○前因施用毒品案件，經觀察、勒戒後，認無繼續施用
     毒品之傾向，於民國88年10月4日釋放出所，由臺灣宜蘭地
     方法院檢察署檢察官以88年度偵字第2959號、88年度毒偵字
     第101號為不起訴處分確定。復因施用第二級毒品案件，經
     觀察、勒戒後，認有繼續施用毒品之傾向，經法院裁定送強
     制戒治，於90年8月11日保護管束期滿執行完畢，並經臺灣
     宜蘭地方法院於89年9月15日，以89年度宜簡字第171號判處
     有期徒刑6月確定。又因施用第二級毒品案件，經臺灣基隆
     地方法院於94年6月30日，以94年度易字第200號判處有期徒
     刑4月確定。再因施用第二級毒品及持有第一級毒品案件，
     經同法院於95年1月25日，以94年度易字第553號各判處有期
     徒刑6月、3月，定應執行刑有期徒刑8月確定。復因施用第
     一、二級毒品案件，再經同法院於95年9月29日，以95年度
     訴字第574號各判處有期徒刑8月、6月，定應執行刑有期徒
     刑1年，嗣經裁定減刑為有期徒刑6月（下稱甲案）；復再因
     施用第一、二級毒品案件，經同法院於96年3月9日，以96年
     度訴字第110號各判處有9月、7月，應執行有期徒刑1年2月
     ，嗣又經裁定減刑為有期徒刑7月（下稱乙案），甲乙2案接
     續執行，於97年2月20日執行完畢。
 二、詎其猶不知悔改，復基於施用第一級毒品海洛因之犯意，於
     97年9月9日19時許，在基隆市○○區○○路2巷18號住處內
     ，以針筒注射方式施用海洛因。另基於施用第二級毒品甲基
     安非他命之犯意，於97年9月11日為警採尿前回溯96小時內
     某時，在不詳地點施用甲基安非他命。嗣於同日13時許，在
     基隆市○○區○○街247之5號7樓為警查獲，經採尿送驗，
     結果呈毒品嗎啡類及甲基安非他命類之陽性反應，始查悉上
     情。
 三、案經基隆市警察局第二分局報告偵辦。
         證據並所犯法條
 一、證據名稱及待證事實：
 ┌──┬──────────┬────────────┐
 │編號│證據名稱            │待證事實                │
 ├──┼──────────┼────────────┤
 │一  │被告乙○○之供述    │被告施用海洛因之事實    │
 ├──┼──────────┼────────────┤
 │二  │基隆市警察局第二分局│被告施用海洛因及甲基安非│
 │    │偵辦毒品案件尿液檢體│他命之事實              │
 │    │對照表、臺灣尖端先進│                        │
 │    │生技醫藥股份有限公司│                        │
 │    │濫用藥物檢驗報告各1 │                        │
 │    │份                  │                        │
 ├──┼──────────┼────────────┤
 │三  │刑案資料查註紀錄表、│被告為累犯及於強制戒治執│
 │    │全國施用毒品案件紀錄│行完畢釋放後，5年內再犯 │
 │    │表、法務部全國檢察官│之事實                  │
 │    │線上查詢刑案人犯在監│                        │
 │    │所最新資料報表各1份 │                        │
 └──┴──────────┴────────────┘
 二、核被告所為，係犯毒品危害防制條例第10條第1、2項之施用
     第一、二級毒品罪嫌。被告所犯上開2罪嫌間，犯意各別，
     行為有異，請分論併罰。被告前受徒刑執行完畢，5年以內
     故意再犯本件有期徒刑以上之罪，為累犯，請依刑法第47條
     之規定加重其刑。
 三、依毒品危害防制條例第23條第2項、刑事訴訟法第251條第1
     項提起公訴。
     此  致
 臺灣基隆地方法院
 中    華    民    國    97    年    11    月    27    日
                               檢察官  陳  佳  宏
 本件正本證明與原本無異
 中    華    民    國    97    年    12    月    4     日
                               書記官  王  雅  芳
 附錄所犯法條：
 毒品危害防制條例第10條
 施用第一級毒品者，處 6 月以上 5 年以下有期徒刑。
 施用第二級毒品者，處 3 年以下有期徒刑。


司法院資訊處製作；財團法人民間司法改革基金會備份。
